臺灣花蓮地方法院刑事裁定
111年度撤緩字第66號
聲  請  人  臺灣花蓮地方檢察署檢察官
受  刑  人  李志豪



上列聲請人因受刑人所犯詐欺案件（106年度花原易字第25號）
，聲請撤銷緩刑之宣告（111年度執聲字第464號），本院裁定如
下：
    主  文
李志豪之緩刑宣告撤銷。
    理  由
一、聲請意旨略以：受刑人李志豪因詐欺案件，經本院於民國10
    6年11月17日以106年度花原易字第25號判決判處拘役55日，
    緩刑5年，已於106年12月25日確定，受刑人應依判決書所示
    自判決確定之日起至清償完畢日止，應支付新臺幣（下同）
    30萬元予告訴人張秀琴，惟受刑人僅支付14萬元即不再支付
    ，因認受刑人違反刑法第74條第2項第3款所定負擔情節重大
    ，足認原宣告之緩刑難收其預期效果，而有執行刑罰之必要
    ，爰依刑法第75條之1第1項第4款之規定，聲請撤銷先前之
    緩刑宣告等語。
二、按緩刑宣告，得斟酌情形，命犯罪行為人向被害人支付相當
    數額之財產或非財產上之損害賠償；受緩刑之宣告而違反第
    74條第2項第1款至第8款所定負擔情節重大，足認原宣告之
    緩刑難收其預期效果，而有執行刑罰之必要者，得撤銷其宣
    告，刑法第74條第2項第3款、第75條之1第1項第4款分別定
    有明文。又緩刑制度之目的在鼓勵惡性較輕微之犯罪行為人
    或偶發犯、初犯得適時改過，以促其遷善，復歸社會正途；
    再緩刑宣告得以附條件方式為之，亦係基於個別預防與分配
    正義，俾確保犯罪行為人自新及適度填補其犯罪所生之損害
    為目的，然犯罪行為人經宣告緩刑後，若有具體事證足認其
    並不因此有改過遷善之意，自不宜給予緩刑之寬典，故而設
    有撤銷緩刑宣告制度。所謂「情節重大」之要件，當從受刑
    人自始是否真心願意接受緩刑所附之條件，或於緩刑期間中
    是否顯有履行負擔之可能而隱匿或處分其財產、故意不履行
    、無正當事由拒絕履行或顯有逃匿之虞等情事而言，考量受
    刑人未履行條件情形與被害人所受損害間，依比例原則綜合
    衡酌原宣告之緩刑是否難收其預期之效果，而確有執行刑罰
    之必要，資以決定緩刑宣告是否應予撤銷。
三、經查：
  ㈠受刑人前因詐欺案件，經本院於106年11月17日以106年度花
    原易字第25號判決判處拘役55日，緩刑5年，並應給付張秀
    琴30萬元，給付期限與方式：「自本判決確定之日起至清償
    完畢日止，按月於每月5日前，以匯款至張秀琴指定帳戶之
    方式，給付新臺幣5,000元」，且上開案件業已於106年12月
    25日確定等情，有該案判決及臺灣高等法院被告前案紀錄表
    各1份附卷可稽。
  ㈡又受刑人於上開判決確定後，臺灣花蓮地方檢察署（下稱花
    蓮地檢署）檢察官於111年9月20日通知受刑人到場，並「告
    知請於111年10月17日前攜帶支付被害人張秀琴財產上損害
    賠償新臺幣參拾萬元之證明文件到署，如未如期支付被害人
    將依法聲請撤銷緩刑，希勿自誤。」惟受刑人並未遵期到庭
    ，此有花蓮地檢署檢察官執行附條件緩刑案件通知書、緩刑
    通知書、刑事執行案件進行單、送達證書及點名單等資料在
    卷可查（見執聲卷第13、15、17、25、27、29及31頁）；經
    電詢告訴人獲悉受刑人僅支付告訴人14萬元，然剩餘款項迄
    今均未付清，有告訴人陳報之刑事撤銷緩刑聲請狀、花蓮地
    檢署公務電話紀錄單附卷可稽（見執聲卷第19、33、35、37
    頁），足認受刑人未完全依上開判決所附之緩刑條件賠償告
    訴人甚明，是受刑人確有違反上開判決諭知緩刑宣告所定負
    擔之情形無疑。再上揭判決係審酌「被告已經與被害人達成
    協議，以分期付款方式賠償告訴人損害，且告訴人亦表明若
    被告願意悔改，願意原諒被告，且被告於犯後坦承犯行，並
    願意以分期付款方式，按月給付5,000元以賠償告訴人之損
    害，而與告訴人達成協議，足見被告確實誠摯悔悟其犯行，
    本件被告一時貪圖小利，致罹刑章，經此偵審程序，當能期
    待其妥適注意帳戶之保管與使用，信無再犯之虞，本院認其
    所受宣告之刑以暫不執行為適當，爰依刑法第74條第1項第1
    款規定，併宣告緩刑5年，以勵自新。再審酌被告已願意賠
    償告訴人之損失，而緩刑宣告附帶之條件，爰併依刑法第74
    條第2項第3款規定，命被告應依如主文所示之給付期限、方
    式向告訴人支付如主文所示之損害賠償金額，以發揮附條件
    緩刑制度之立意，及避免短期自由刑執行所肇致之弊端，以
    期符合本案緩刑目的。」此觀上開判決「理由三」即明，顯
    寓有在受刑人賠付告訴人之前提下，始給予緩刑宣告之意，
    惟受刑人竟未珍惜此一自新機會，自上開判決確定後，迄今
    僅依約主動賠償告訴人14萬元。
  ㈢再參佐本院傳喚受刑人於111年12月6日15時30分到庭說明，
    然受刑人於前揭時間仍未到院陳明理由，或陳報相關證明，
    亦有本院送達證書、點名單、訊問筆錄等件在卷足按（見本
    院卷第21、23、25、29及31頁）。受刑人既未按執行檢察官
    所為指示遵期履行上開條件，亦未見有何正當依據而未能履
    行，權衡受刑人上開緩刑之條件並非過度嚴苛，已經達到客
    觀上一般人均難以負擔之程度，本案執行程序亦賦予相當期
    間使受刑人得以處理，衡酌本案受刑人刑罰執行之公共利益
    、對受刑人較適切之處遇方式，以及受刑人如執行刑罰因而
    所承受之惡害程度暨人身自由潛在不利益（仍屬得為易刑處
    分之自由刑）等因素，本院認有本件受刑人違反緩刑所附條
    件之情節，確屬重大，原判決基準時點之裁量基礎，已有鬆
    動，顯難收原緩刑宣告所期待社會內處遇所得發揮之處遇效
    果，依比例原則加以衡量，應有撤銷原緩刑之宣告而執行刑
    罰之必要。　　　　
  ㈣綜上所述，本件聲請核與刑法第75條之1第1項第4款規定相符
    ，應予准許。
四、依刑事訴訟法第476條，刑法第75條之1第1項第4款，裁定如
    主文。
中　　華　　民　　國　　111 　年　　12　　月　　8 　　日
　　　　　　　　　刑事第三庭    法　官　林敬展
上列正本證明與原本無異。
如對本裁定不服，應於送達後5日內，向本院提出抗告狀（應抄
附繕本）。
因疫情而遲誤不變期間，得向法院聲請回復原狀。
中　　華　　民　　國　　111 　年　　12　　月　　9 　　日
                                書記官  方毓涵